【裁判字號】    97,訴,665
【裁判日期】    980219
【裁判案由】    毒品危害防制條例
【裁判全文】
臺灣苗栗地方法院刑事判決               97年度訴字第665號
公  訴  人  臺灣苗栗地方法院檢察署檢察官
被      告  甲○○
                    （現於臺灣苗栗看守所羈押中）
選任辯護人  劉正穆  律師
            徐宏澤  律師
上列被告因違反毒品危害防制條例案件，經檢察官提起公訴（97
年度偵字第2600、3566號），本院判決如下：
    主    文
甲○○犯如附表所示之罪，各處如附表所示之刑，應執行有期徒
刑捌年；販賣毒品所得合計新臺幣壹萬零玖佰元，均沒收，如全
部或一部不能沒收時，以其財產抵償之；扣案之黑色手機壹支（
含門號0000-000000SIM卡壹張）、便條紙貳張、記事簿壹本，均
沒收。
    犯罪事實
一、甲○○基於販賣第二級毒品安非他命牟利之犯意，先以每公
    克新臺幣（下同）3,000 元之價格，向年籍姓名不詳綽號「
    阿狗」者購入安非他命，再予分裝成每小包約0.3 公克，而
    於附表所示時地，分別以每小包1,000 元至2,000 元之價格
    （起訴書誤載為2,000 元），販賣予秘密證人A1、A2、A3（
    年籍資料詳見秘密證人年籍對照表）。嗣於民國97年5 月30
    日18時5 分許，為警在苗栗縣苗栗市○○里○○街126 號查
    獲，並當場扣得甲○○所有供己施用之安非他命2 包（毛重
    分別為0.3 公克、0.4 公克）、用以聯絡買賣所使用之0000
    -000000 號行動電話1 支；另於其苗栗縣苗栗市○○街23號
    住處，再扣得其所有供己施用之安非他命1 包（毛重0. 3公
    克），及紀錄販賣情形之便條紙2 張、記事簿1 本（上開扣
    得之安非他命共3 包，係被告所有供己施用之毒品，起訴書
    誤為係甲○○持有用以販賣之物，顯有誤會，應予更正），
    再循線查悉甲○○販賣安非他命予秘密證人A2、A3；另苗栗
    縣警察局另案對秘密證人A1執行通訊監察時，再查得甲○○
    販賣安非他命予A1。
二、案經苗栗縣警察局及苗栗縣警察局苗栗分局報告臺灣苗栗地
    方法院檢察署檢察官偵查起訴。
    理    由
壹、證據能力部分
    本案下列引為證據之證人陳述及書證，被告、選任辯護人及
    檢察官於本院審理中均不爭執其證據能力，且以之作為證據
    並無不當，依刑事訴訟法第159 條之5 規定，自均有證據能
    力。
貳、實體部分：
一、前揭事實，業據被告於本院審理中坦承不諱，且經秘密證人
    A1於偵查中證稱：其安非他命都是跟被告購買的，自97年2
    月至5 月初共向被告購買6 次，其中4 次有成交，2 次沒有
    成交，每次都是以1,000 元買1 小包（見偵3566卷第37頁）
    ，及秘密證人A2於偵查中證稱：其吸食之安非他命係向綽號
    「墻嫂」（即被告）買的，97年4 、5 月間向墻嫂買過2 次
    ，均有成交，1 次1,000 元買0.1 公克，1 次1,900 元買0.
    25公克（見偵2600卷第119 、120 頁），暨秘密證人A3於偵
    查中證稱：其於97年5 月中旬向被告購買2 次安非他命，每
    次均以2,000 元購買1 包（見偵2600卷第127 、128 頁）證
    述在卷，並有查獲毒品案件初步鑑驗報告單1 紙、現場照片
    32 張 、通訊監察譯文碼1 紙、黑色手機1 支、便條紙2 張
    、記事簿1 本等物扣案可資佐證，足見被告之自白與事實相
    符。本件事證明確，被告有附表所示販賣第二級毒品安非他
    命及販賣第二級毒品安非他命未遂之犯行，堪予認定。
二、查安非他命屬毒品危害防制條例第2 條第2 項第2 款所規定
    之第二級毒品。核被告所為，係犯毒品危害防制條例第4 條
    第2 項之販賣第二級毒品罪，及第4 條第6 項、第2 項之販
    賣第二級毒品未遂罪。被告持有安非他命之低度行為，為販
    賣安非他命之高度行為所吸收。被告所犯如附表所示編號5
    、6 之行為，已著手於販賣之行為而不遂，爰依刑法第25條
    第2 項規定，予以減輕其刑。又被告如附表所示之10次犯行
    ，犯意各別，行為互殊，應予分論併罰。審酌被告販賣毒品
    之數量非鉅，販賣毒品供人施用，戕害他人身心健康至鉅，
    嚴重危害社會秩序，及其犯罪之動機、目的、手段，犯罪後
    坦承犯行，態度尚佳等一切情狀，分別量處如主文所示之刑
    ，並定應執行之刑。扣案之黑色手機1 支（含門號0000-000
    000SIM卡壹張）、便條紙2 張、記事簿1 本，均係被告供販
    賣安非他命所用之物，另被告販賣第二級毒品予秘密證人A1
    、A2、A3，共向渠等收取價金10,900元，業據被告供明在卷
    ，均係被告所有因上開犯罪所得之物，應依毒品危害防制條
    例第19條第1 項規定，各於所宣告刑項下，分別諭知沒收，
    犯罪所得如全部或一部不能沒收時，以其財產抵償之。至扣
    案之安非他命3 包，共1 公克，及玻璃頭吸食器1 組，固均
    係被告所有，惟據被告供稱係供己施用毒品所用之物，且無
    證據證明係被告為供販賣第二級毒品所用之物（上開安非他
    命3 包及玻璃頭吸食器1 組，業經本院97年度苗簡字第627
    號判決宣告沒收在案），另扣案之現金43,700元，亦無證據
    證明與被告犯罪有關，以上均與本件犯行無涉，爰不予宣告
    沒收。
據上論斷，應依刑事訴訟法第299 條第1 項前段，毒品危害防制
條例第4 條第2 項、第4 條第6 項、第2 項、第19條第1 項，刑
法第11條、第25條第2項、第51條第5 款，判決如主文。
本案經檢察官黃棋安到庭執行職務。
中    華    民    國    98    年    2     月    19    日
                  刑事第一庭審判長法  官  劉興浪
                                  法  官  羅貞元
                                  法  官  黃佩韻
以上正本證明與原本無異。
如不服本判決，應於判決送達後10日內向本院提出上訴狀（應附
具繕本），其未敘述上訴理由者，應於上訴期間屆滿後20日內補
提理由書狀於本院，上訴於臺灣高等法院臺中分院。
                                  書記官  巫  穎
中    華    民    國    98    年    2     月    19    日
附錄論罪科刑法條全文：
毒品危害防制條例第4 條
製造、運輸、販賣第一級毒品者，處死刑或無期徒刑；處無期徒
刑者，得併科新臺幣一千萬元以下罰金。
製造、運輸、販賣第二級毒品者，處無期徒刑或七年以上有期徒
刑，得併科新臺幣七百萬元以下罰金。
製造、運輸、販賣第三級毒品者，處五年以上有期徒刑，得併科
新臺幣五百萬元以下罰金。
製造、運輸、販賣第四級毒品者，處三年以上十年以下有期徒刑
，得併科新臺幣三百萬元以下罰金。
製造、運輸、販賣專供製造或施用毒品之器具者，處一年以上七
年以下有期徒刑，得併科新臺幣一百萬元以下罰金。
前五項之未遂犯罰之。
附表：
 ┌──┬───┬──────┬────┬──────┬─────┬─────────────┐
 │編號│販賣對│  販賣時間  │販賣地點│販賣毒品及既│ 所犯罪名 │    宣告刑                │
 │    │象    │            │        │未遂情形    │          │                          │
 ├──┼───┼──────┼────┼──────┼─────┼─────────────┤
 │ 1  │  A1  │97年2月間   │苗栗市金│以1000元購買│販賣第二級│處有期徒刑柒年貳月；販賣毒│
 │    │      │            │龍街126 │1小包       │毒品      │品所得新臺幣壹仟元沒收之，│
 │    │      │            │號被告居│            │          │如全部或一部不能沒收時，以│
 │    │      │            │處附近  │            │          │其財產抵償之。黑色手機壹支│
 │    │      │            │        │            │          │（含門號0000-000000SIM卡壹│
 │    │      │            │        │            │          │張）、便條紙貳張、記事簿壹│
 │    │      │            │        │            │          │本，均沒收。              │
 ├──┤      ├──────┼────┼──────┼─────┼─────────────┤
 │ 2  │      │97年3月間   │同上    │以1000元購買│販賣第二級│處有期徒刑柒年貳月；販賣毒│
 │    │      │            │        │1小包       │毒品      │品所得新臺幣壹仟元沒收之，│
 │    │      │            │        │            │          │如全部或一部不能沒收時，以│
 │    │      │            │        │            │          │其財產抵償之。黑色手機壹支│
 │    │      │            │        │            │          │（含門號0000-000000SIM卡壹│
 │    │      │            │        │            │          │張）、便條紙貳張、記事簿壹│
 │    │      │            │        │            │          │本，均沒收。              │
 ├──┤      ├──────┼────┼──────┼─────┼─────────────┤
 │ 3  │      │97年3月間   │同上    │以1000元購買│販賣第二級│處有期徒刑柒年貳月；販賣毒│
 │    │      │            │        │1小包       │毒品      │品所得新臺幣壹仟元沒收之，│
 │    │      │            │        │            │          │如全部或一部不能沒收時，以│
 │    │      │            │        │            │          │其財產抵償之。黑色手機壹支│
 │    │      │            │        │            │          │（含門號0000-000000SIM卡壹│
 │    │      │            │        │            │          │張）、便條紙貳張、記事簿壹│
 │    │      │            │        │            │          │本，均沒收。              │
 ├──┤      ├──────┼────┼──────┼─────┼─────────────┤
 │ 4  │      │97年5月6日傍│同上    │以1000元購買│販賣第二級│處有期徒刑柒年貳月；販賣毒│
 │    │      │晚          │        │1小包       │毒品      │品所得新臺幣壹仟元沒收之，│
 │    │      │            │        │            │          │如全部或一部不能沒收時，以│
 │    │      │            │        │            │          │其財產抵償之。黑色手機壹支│
 │    │      │            │        │            │          │（含門號0000-000000SIM卡壹│
 │    │      │            │        │            │          │張）、便條紙貳張、記事簿壹│
 │    │      │            │        │            │          │本，均沒收。              │
 ├──┤      ├──────┼────┼──────┼─────┼─────────────┤
 │ 5  │      │97年5月7日  │同上    │本欲購買1 小│販賣第二級│處有期徒刑參年柒月。黑色手│
 │    │      │            │        │包1000元，惟│毒品未遂  │機壹支（含門號0000-000000 │
 │    │      │            │        │A1因款項不足│          │SIM 卡壹張）、便條紙貳張、│
 │    │      │            │        │，被告不願折│          │記事簿壹本，均沒收。      │
 │    │      │            │        │價而未遂    │          │                          │
 ├──┤      ├──────┼────┼──────┼─────┼─────────────┤
 │ 6  │      │97年5月9日  │同上    │本欲購買1 小│販賣第二級│處有期徒刑參年柒月。黑色手│
 │    │      │            │        │包1000元，惟│毒品未遂  │機壹支（含門號0000-000000 │
 │    │      │            │        │A1因款項不足│          │SIM 卡壹張）、便條紙貳張、│
 │    │      │            │        │，被告不願折│          │記事簿壹本，均沒收。      │
 │    │      │            │        │價而未遂    │          │                          │
 ├──┼───┼──────┼────┼──────┼─────┼─────────────┤
 │ 7  │  A2  │97年4月間   │苗栗市金│以1000元購買│販賣第二級│處有期徒刑柒年貳月；販賣毒│
 │    │      │            │龍街龍華│1小包       │毒品      │品所得新臺幣壹仟元沒收之，│
 │    │      │            │小吃附近│            │          │如全部或一部不能沒收時，以│
 │    │      │            │（即前述│            │          │其財產抵償之。黑色手機壹支│
 │    │      │            │被告居處│            │          │（含門號0000-000000SIM卡壹│
 │    │      │            │附近）  │            │          │張）、便條紙貳張、記事簿壹│
 │    │      │            │        │            │          │本，均沒收。              │
 ├──┤      ├──────┼────┼──────┼─────┼─────────────┤
 │ 8  │      │97年5月間   │同上    │以1900元購買│販賣第二級│處有期徒刑柒年貳月；販賣毒│
 │    │      │            │        │1小包（重約 │毒品      │品所得新臺幣壹仟玖佰元沒收│
 │    │      │            │        │0.25公克）  │          │之，如全部或一部不能沒收時│
 │    │      │            │        │            │          │，以其財產抵償之。黑色手機│
 │    │      │            │        │            │          │壹支（含門號0000-000000SIM│
 │    │      │            │        │            │          │卡壹張）、便條紙貳張、記事│
 │    │      │            │        │            │          │簿壹本，均沒收。          │
 ├──┼───┼──────┼────┼──────┼─────┼─────────────┤
 │ 9  │  A3  │97年5月中旬 │苗栗市金│以2000元購買│販賣第二級│處有期徒刑柒年貳月；販賣毒│
 │    │      │            │龍街龍華│1小包       │毒品      │品所得新臺幣貳仟元沒收之，│
 │    │      │            │小吃附近│            │          │如全部或一部不能沒收時，以│
 │    │      │            │        │            │          │其財產抵償之。黑色手機壹支│
 │    │      │            │        │            │          │（含門號0000-000000SIM卡壹│
 │    │      │            │        │            │          │張）、便條紙貳張、記事簿壹│
 │    │      │            │        │            │          │本，均沒收。              │
 ├──┤      ├──────┼────┼──────┼─────┼─────────────┤
 │10  │      │97年5月中旬 │同上    │以2000元購買│販賣第二級│處有期徒刑柒年貳月；販賣毒│
 │    │      │            │        │1小包       │毒品      │品所得新臺幣貳仟元沒收之，│
 │    │      │            │        │            │          │如全部或一部不能沒收時，以│
 │    │      │            │        │            │          │其財產抵償之。黑色手機壹支│
 │    │      │            │        │            │          │（含門號0000-000000SIM卡壹│
 │    │      │            │        │            │          │張）、便條紙貳張、記事簿壹│
 │    │      │            │        │            │          │本，均沒收。              │
 └──┴───┴──────┴────┴──────┴─────┴─────────────┘


司法院資訊處製作；財團法人民間司法改革基金會備份。
